【裁判字號】    98,審交易,114
【裁判日期】    990422
【裁判案由】    過失傷害
【裁判全文】
臺灣新竹地方法院刑事判決           98年度審交易字第114號
公  訴  人  臺灣新竹地方法院檢察署檢察官
被      告  乙○○
上列被告因過失傷害案件，經檢察官提起公訴（98年度偵字第17
35號），本院改依簡式審判程式，並判決如下：
    主  文
乙○○因過失傷害人，處有期徒刑肆月，如易科罰金，以新臺幣
壹仟元折算壹日。
    事  實
一、乙○○於民國97年8 月8 日晚上6 時45分許，駕駛車牌號碼
    5429－RR號自用小客車，沿國道一號中山高速公路北上新竹
    交流道往新竹市○道○路出口匝道行駛，行經上開匝道出口
    時，原應注意汽車行駛時，由匝道匯入車道，應讓直行車道
    之車輛先行，而依當時天候晴、夜間有照明，路面乾燥、無
    缺陷、無障礙物，視距良好，並無不能注意之情形，竟疏未
    注意，而貿然駛入直行車道，適甲○○騎乘車牌號碼FS3 －
    696 號重型機車，沿新竹市○道○路機車專用道由西向東行
    經上開匝道出口時，亦疏未注意由右側匝道匯入之乙○○所
    駕駛之上開自用小客車，因此與上開自用小客車之左側車身
    發生撞擊，甲○○因此人、車倒地，受有頭部外傷合併腦震
    盪、四肢多處挫擦傷、右腳背10×16 .5 公分之皮膚缺損等
    傷害。而乙○○於車禍發生後，在未被有偵查犯罪職權之機
    關或公務員查知為犯人前，主動向到場處理車禍之員警表明
    為肇事者及願受裁判之意。
二、案經甲○○訴由新竹市警察局第二分局報告臺灣新竹地方法
    院檢察署檢察官偵查起訴。
    理  由
一、認定犯罪事實所憑之證據及理由：
（一）被告於警詢、檢察官訊問時、本院準備程式及簡式審理程
      序訊問時之自白。
（二）告訴人甲○○於警詢、檢察官之訊問時之指訴。
（三）道路交通事故現場圖、道路交通事故調查報告表(一)(二)、馬
      偕紀念醫院新竹分院及佑民醫療社團法人佑民醫院診斷證
      明書、臺灣省竹苗區車輛行車事故鑑定委員會98 年4 月6
      日竹苗鑑980110字第0985301016號函所附鑑定意見書、臺
      灣省車輛行車事故覆議鑑定委員會98年8 月4 日覆議字第
      0986202855號函各1 件、道路交通事故照片8 張，足資佐
      證。
（四）按汽車行駛時，駕駛人應注意車前狀況及兩車併行之間隔
      ，並隨時採取必要之安全措施；次按由同向二車道進入一
      車道，應讓直行車道之車輛先行，無直行車道者，外車道
      之車輛應讓內車道之車輛先行，道路交通安全規則第94條
      第3 項、第102 條第1 項第3 款分別定有明文。被告駕駛
      汽車外出，自應依遵循前揭交通安全規定，詎被告竟於天
      候晴、夜間有照明、乾燥柏油道路、路面無缺陷、無障礙
      、視距良好，客觀上亦無不能注意之情事下，疏未注意前
      開規定，駕駛自小客車，由匝道匯入車道時，未注意讓直
      行車道之車輛先行，致與告訴人騎乘之機車發生碰撞，造
      成告訴人受有如事實欄所示之傷害，被告對於本件車禍之
      發生顯有過失責任，此觀臺灣省竹苗區車輛行車事故鑑定
      委員會98年4 月6 日竹苗鑑980110字第0985301016號函所
      附鑑定意見書、臺灣省車輛行車事故覆議鑑定委員會98年
      8 月4 日覆議字第0986202855號函亦同此認定。又雖告訴
      人就車禍之發生亦有未注意右側匝道匯入之車輛之肇事因
      素，然此仍無法解免被告之上述過失責任。故被告之過失
      行為與告訴人之傷害結果間，顯有相當因果關係。
（五）綜上所述，被告之自白，應認與事實相符，可以採信。本
      件被告之犯行，堪以認定，應依法論科。
二、論罪科刑之理由：
（一）核被告所為，係犯刑法第284條第1項前段之過失傷害罪。
（二）被告於過失傷害犯行未被發覺前，立即委請其配偶邱曉菁
      打電話報警，並已報明被告姓名、地點，請警方前往處理
      而自願接受裁判，為被告所陳明，並有新竹市○○○道路
      交通事故肇事人自首情形紀錄表1 份附卷可稽，得依刑法
      第62條前段關於自首之規定，減輕其刑。
（三）爰審酌被告素行良好，無何前科之紀錄、因駕駛汽車未注
      意上開規定而肇事，造成告訴人受傷程度非輕，影響告訴
      人之身心健康，於車禍發生後坦承犯行，並亦表示誠意願
      賠償告訴人之損害，惟因與告訴人就賠償金額差距過大而
      致無法達成民事和解，以及被告就車禍發生之過失程度較
      告訴人為重、其智識程度、家庭生活狀況等一切情狀，量
      處如主文所示之刑，並諭知易科罰金之折算標準。
三、適用法律：
（一）刑事訴訟法第284條之1、第299條第1項前段。
（二）刑法第284 條第1 項前段、第62條前段、第41條第1 項前
      段。
（三）刑法施行法第1條之1。
本案經檢察官黃英彥到庭執行職務。
中    華    民    國    99    年    4     月    22    日
                        刑事第九庭   法  官   魏瑞紅
以上正本證明與原本無異。
如不服本判決應於收受本判決後10日內向本院提出上訴書狀，上
訴書狀應敘述具體理由。上訴書狀未敘述上訴理由者，應於上訴
期間屆滿後20日內補提理由書狀於本院( 均須按他造當事人之人
數附繕本 )「切勿逕送上級法院」。
                                     書記官   劉雅文
中    華    民    國    99    年    4     月    23    日
附錄本案論罪科刑所適用法條全文：
中華民國刑法第284條第1項：
（過失傷害罪）
因過失傷害人者，處 6 月以下有期徒刑、拘役或 5 百元以下罰
金，致重傷者，處1年以下有期徒刑、拘役或5百元以下罰金。

司法院資訊處製作；財團法人民間司法改革基金會備份。
